臺灣士林地方法院民事判決
110年度再易字第18號
再審  原告    葉小青  住○○市○○區○○○路0段00○0號0                          樓
再審  被告    聯安保全股份有限公司

兼法定代理人  李偉鳴
上列當事人間請求損害賠償事件，再審原告對於民國110年6月11
日本院109年度再易字第11號確定判決提起再審之訴，本院判決
如下：
    主      文
一、再審之訴駁回。
二、再審訴訟費用由再審原告負擔。
    理      由
一、按再審之訴應於30日之不變期間內提起。前項期間，自判決
    確定時起算，判決於送達前確定者，自送達時起算；其再審
    之理由發生或知悉在後者，均自知悉時起算，民事訴訟法第
    500條第1項、第2項前段分別定有明文。本件再審原告對本
    院109年度再易字第11號確定判決（下稱原確定判決）提起
    再審，而原確定判決於民國110年7月1日送達於再審原告，
    其於同年7月30日提起本件再審（見109再審卷第78頁、本院
    卷第52頁），並未逾30日之不變期間，合先敘明。
二、再審意旨略以：伊前提起再審之訴，主張本院108年度再易
    字第17號確定判決（下稱108再審判決）所認定之事實，有
    消極不適用民法第185條第2項、第195條及違反民事訴訟法
    第280條、第279條第1項、第388條規定，故108再審判決有
    適用法規顯有錯誤之情事，惟原確定判決竟以伊所主張之上
    開理由係對本院108年度簡上字第3號確定判決（下稱108簡
    上判決）表示不服，而非對108再審判決表示不服，並依最
    高法院69年度台聲字第123號裁定（下稱123號裁定）意旨，
    認定伊此部分再審之訴不合法，已違反民事訴訟法第222條
    第3項、第388條、法院組織法第57條之1規定。又原確定判
    決認定再審被告於108簡上判決言詞辯論程序中並無自認之
    意思，則係違反民事訴訟法第196條規定。是原確定判決有
    上開適用法規顯有錯誤之情事，爰依民事訴訟法第496條第1
    項第1款規定，提起本件再審之訴云云。並聲明：（一）原
    確定判決廢棄。（二）再審被告應給付再審原告新臺幣10萬
    5,000元，及自107年11月1日起至清償日止，按週年利率百
    分之5計算之利息。　　
三、按判決適用法規顯有錯誤者，當事人得以再審之訴對於確定
    終局判決聲明不服；再審之訴顯無再審理由者，得不經言詞
    辯論，以判決駁回之，民事訴訟法第496條第1項第1款、第5
    02條第2項分別定有明文。　　
四、經查：
（一）再審原告前對108再審判決提起再審之訴，經原確定判決
      以再審原告對108再審判決所主張之再審理由，係對108簡
      上判決所為事實認定、證據取捨、法律適用不服之陳述，
      非具體指明108再審判決有何再審事由，此部分為再審不
      合法；另以108再審判決認定再審被告並無自認情事，並
      無違反民事訴訟法第280條第1項規定，此部分再審原告之
      主張為再審顯無理由，而駁回再審原告之訴等情，有原確
      定判決在卷可稽。
（二）再審原告固主張原確定判決之認定，違反民事訴訟法第22
      2條第3項、第388條、第196條、法院組織法第57條之1規
      定，而有民事訴訟法第496條第1項第1款規定之再審事由
      云云。惟原確定判決所為上開認定，係就再審原告提出之
      再審事由進行判斷，未涉及事實認定，並無違反民事訴訟
      法第222條第3項所規定論理及經驗法則之可能，亦顯無同
      法第388條所規定訴外裁判之情事。又原確定判決既認再
      審之訴不合法且不符合民事訴訟法第496條第1項再審事由
      ，而未開啟再審程序並行言詞辯論程序，當無同法第196
      條所規定當事人意圖延滯訴訟之情形。至原確定判決固於
      理由中引用123號定，然其僅在使判決理由說明更加完備
      ，並非以之作為判決基礎，自無違反法院組織法第57條之
      1規定可言。是再審原告執上情主張原確定判決有民事訴
      訟法第496條第1項第1款適用法規顯有錯誤之再審事由云
      云，均不可採。
（三）至再審原告於再審狀中對108簡上判決、108再審判決所為
      其餘指摘，須本院審認再審原告對原確定判決聲請再審為
      有理由後，始能進入前程序之再開或續行。然本件再審原
      告主張原確定判決有上開再審事由各節，既經本院認顯無
      理由，則就前程序之各確定判決是否具有再審事由，即無
      從審究，附此敘明。
五、綜上所述，再審原告依民事訴訟法第496條第1項第1款規定
    ，提起本件再審之訴，顯無再審理由，爰不經言詞辯論，逕
    以判決駁回之。
六、據上論結，本件再審之訴顯無再審理由。依民事訴訟法第50
    2條第2項、第505條、第78條，判決如主文。
中　　華　　民　　國　　111 　年 　　1　　月　　10　　日
                  民事第三庭    審判長法  官  陳月雯
                                      法  官  劉育琳
                                      法  官  楊忠霖
以上正本係照原本作成。
本件不得上訴。
中　　華　　民　　國　　111 　年　　1 　　月　　10　　日
                                      書記官　賴怡婷